3.Lab Vaja: MOSFET  kaskodni ojačevalnik
*Tf je funkcija ki iz vefje izpljuune vn kondeznatorje
*ampak se jo ne rabi pri linearni elektroniki
 	
 	 *includamo tranzistor
    .include models.inc
 	
   	*upornosti
    r_r1    3   2   r=90k
    r_r2	2	0	r=184k
    
    r_re    4   5   r=5k
   
        
    *kapacitiovnosti
 	c_c1	1	2	c=26n
    
    *napajalniki     
    v_cc	  3   0   dc=6
    v_ee	  5	  0	  dc=0
    v_vg_in   1   0   dc=0 sin(0, 2, 1k) acmag=1
    
    *viri nadomestni za merjenje toka
    v_icq     3  6  dc=0 
    
    *amplitudna vrednost sinusa se probava, da gledas vrednost THC procent  napake!
    
    *dodamo merilni napajalnik
   
    
  * m_imeTran c b e -> imeModela parametri
    * tukaj includamo model, ga ne setavimo, kot smo ga sestavili pri Vajah 1,2,3
    q_q1    6   2   4   BC238B   
    
    
    .control
        destroy all
        
        echo _______________VAJA 2______________
        echo 
        
        *naredi DC analizo
        op

       
       let vce = v(3,4)
       let vbe = v(2,4)
       let vizh = v(4,5)
       let ie   = v(4,5)/@r_re[r] 
       let ic  	= i(v_icq)
       let B	=1/((ie/ic) - 1)
       print  B ic ie vce vbe vizh
       
       echo .................TRANZIANT ANALYSIS...................
       *  tran dt tstop -> najbolj osnovna verzija
       *     - dt je korak 
       *     - tstop koliko signaala zahtevamo
       tran 10u 5m 
         
         
       let id= -i(v_vdd)
       let vds = v(3,4)
       let vgs = v(1,4)
       let vin = v(2)
       let vout = v(4)
        
         plot vin	vout  xlabel 'time [s]' ylabel 'r:vin(t), g:vout(t)'
         
         *  fourier analiza za popacenje
         *  fourier f0 signal ->syntakse
         fourier 1k vout
         
         let vin_pp = max(vin) - min(vin)
         let vout_pp = max(vout) - min(vout)
         let av = vout_pp/vin_pp
         let Av = vout_pp/vin_pp
         print av
         
         *manka av minus ker je v protifazi
       
         
     echo 
    echo .........NALOGA_4................
     
    echo ----------------------Malosignalna izmenicna 		analiza-----------------------------
    
    *malosignalna izmenicna analiza => potrebuje vsaj en acmag vir
    *sytaxa:
        *ac tip_skale st_tock fstart fstop
    *Kva naredi spice?:condenzatorje in tuljave nadomesti z kompleksorji
    
    ac  dec   10   1   100meg
    
    let vin = v(1)
    let vout = v(4)
	let av1=vout/vin
    *aplitudni spekter
    let av_db=db(av1)
    
    *phase spector
    let av_ph=ph(av1)
    
    plot av_db xlabel 'f' ylabel 'Av[dB]'
    plot av_ph xlabel 'f' ylabel 'Phase'
    
    *fl in fh se odcita iz grafa -> 3dB dy in pugledas kok kaze dx
    
    *fh = 3*10^5
    *fl = 4*10^3
    *izpis av za AC izmenicni signal
    *print av
    
    .endc
    
.end
